---
title: 'Graphical EDA II: categorical data & quality control'
date: "`r format(Sys.time(), '%d %B %Y')`"
output:
  html_document:
    highlight: pygments
  pdf_document: default
---

```{r setup, include = FALSE}
knitr::opts_chunk$set(include = TRUE, echo = TRUE)
```

## **1. Afișarea datelor categorice**

### a) Introducere
> Datele categorice simple reprezintă valori calitative pe care le pot lua variabilele.

> Variabilele categorice simple contin informații relativ reduse față de datele categorice multivariate, dar uneori pot fi mai relevante graficele mai simple în cele mai complexe pentru afișarea informațiilor.

> Cele mai comune optiuni pentru vizualizarea acestor date sunt:
* barcharts (barele au aceeași lățime și se compară lungimea lor)
* piecharts (cazurile posibile sunt comparate in functie de aria pe care o ocupă pe grafic)

> Exemplul afișare date folosind barcharts

Context: există mai multe regiuni în Republica Federală Germană și urm ătoarele grafice prezintă distribuția geografică a numărului de oameni cu drept de vot din fiecare regiune pentru alegerile din 2009

```{r message=FALSE}
library(ggplot2)
library(gridExtra)
library(flexclust)
data(btw2009, package = "flexclust")
btw2009 <- within (btw2009, stateA <- state)
btw2009 <- within (btw2009,
                   levels(stateA) <- c("BW", "BY", "BE",
                                       "BB", "HB", "HH", "HE", "MV", "NI", "NW",
                                       "RP", "SL", "SN", "ST", "SH", "TH"))
Voters <- with(btw2009, size <- tapply(eligible, stateA, sum))
Bundesland <- rownames(Voters)
btw9s <- data.frame(Bundesland, Voters)
btw9s$EW <- c("West")
btw9s[c("BB", "BE", "MV","SN","ST","TH"), "EW"] <- "East"
ls <- with(btw9s, Bundesland[order(EW, -Voters)])
btw9s <- within(btw9s, State1 <- factor(Bundesland, levels=ls))

# grafice:
# grafic 1: numărul de oameni cu drept de vot în fiecare regiune 
# în ordinea alfabetică a regiunilor
b1 <- ggplot(btw9s, aes(Bundesland, Voters/1000000)) +
  geom_bar(stat="identity") +
  ylab("Voters (millions)")

# grafic 2: numărul de oameni cu drept de vot în fiecare regiune 
# în ordinea descrescătaore a numărului de oameni
b2 <- ggplot(btw9s, aes(reorder(Bundesland, -Voters),
                        Voters/1000000)) + geom_bar(stat="identity") +
  xlab("Bundesland") + ylab("Voters (millions)")

# grafic 3: numărul de oameni cu drept de vot în fiecare regiune,
# regiunile fiind grupate în vest și est și apoi descrescător după numărul de oameni cu drept de vot
b3 <- ggplot(btw9s, aes(State1, Voters/1000000)) +
  geom_bar(stat="identity") + xlab("Bundesland") +
  ylab("Voters (millions)")

# afișarea graficelor combinate
grid.arrange(b1, b2, b3)
```
În cadrul primului grafic, regiunile sunt ordonate alfabetic astfel încât să fie găsite ușor.
În cazul celorlalte două grafice, regiunile sunt ordonate pe alte criterii și astfel oferă informații specifice prin ordinea lor (de exemplu în ultimul grafic: diferența dintre regiunile de vest și cele din est)

> Caracteristici pe care le pot avea variabilele categorice

* pot exista modele de rezultate:
  + unele categorii pot avea un volum mult mai mai mare de date decât altele
  + unele categorii pot lipsi complet
* datele pot să nu fie distribuite egal (de exemplu din punct de vedere al genului pot exista mai mulți participanți la studii de genul masculin sau pentru grupurile de studii care sunt analizate împreună este posibil ca un număr mic de studii să fie mult mai mari decât celelalte)
* categorii extra (împărțirea pe genuri poate fi înregistrată și ca "F" și "M" și ca "f" și "m" și ca "female" și "male" etc; într-un studiu în care se analizează 2 boli pot apărea pacienți cu o a treia boală)
* experimente inegale (unele date pot lipsi sau pot exista, dar nu într-o formă utilizabilă, iar acest lucru poate duce la grupuri inegale)
* număr mare de categorii (studii cu întrebări cu răspuns deschis, exemplu: întrebarea "Care e politicianul tău preferat?"poate duce la crearea de foarte multe categorii)
* "don't knows", erori, lipsuri

### b) Tipuri de date categorice simple

* date nominale (fără o ordine standard, etichetarea variabilelor fără nicio valoare cantitativă).Exemple:
  + un grup format din diferite brand-uri de cafea);
	+ female/male;
	+ naționalitate;
	+ numele persoanlelor.

* date ordinale (valoarea categoriei este dată în raport cu celelalte categorii). Exemple:
  + împărținerea pe vârste în "tânăr", "vârstă mijlocie" și "bătrân";
	+ sondajele variantele cu: "foarte probabil", "probabil", "neutru", "improbabil", "foarte puțin probabil".
	
* date discrete (nu pot fi împărțite în funcție de natura a ceea ce sunt). Exemplu: 
  + numărul de copii dintr-o familie

Observație: pentru datele ordinale și discrete, ordinea contează și trebuie păstrată, pentru prima ordinea poate fi un instrument pentru a obține informații suplimentare despre date

#### Datele nominale

> Exemple de afișare - date nominale

Exemplul 1 - Meta analysis - cat de mare e fiecare studiu

Dataset: 7 studii despre utilizarea aspirinei după infarctul miocardic
Barchart: numărul de pacienți în fiecare studiu
Concluzie: doar 2 studii au număr de participanți mai mare decât 2000

```{r message=FALSE}
library(meta)
# Barchart 1: numărul de pacienți în fiecare studiu
data(Fleiss93, package="meta")
Fleiss93 <- within(Fleiss93, {
  total <- n.e + n.c
  st <- reorder(study, -(total)) })
ggplot(Fleiss93, aes(st, total)) + geom_bar(stat="identity") +
  xlab("") + ylab("") + ylim(0,20000)

# Barchart 2: numărul de pacienți în fiecare studiu, dar numărul de pacienți în studiile cu mai puțin de 2000 de participanți este combinat
Fleiss93 <- within(Fleiss93, st1 <- as.character(study))
Fleiss93$st1[Fleiss93$total < 2000] <- "REST"
ggplot(Fleiss93, aes(st1, total)) + geom_bar(stat="identity") +
  xlab("") + ylab("") + ylim(0,20000)
```
Exemplu 2

Dataset: un studiu legat de tratarea anorexiei: 2 grupuri + 1 grup de control
Barchart: numărul de pacienți în fiecare studiu
Concluzie: împărțire inegală în grupuri. Posibile motive: motive legate de studiu, oameni care au decis să părăsească studiul
Observație: aceleași informații se pot vedea și într-un tabel, dar graficul este mai convingător

```{r message=FALSE}
library(MASS)
data(anorexia, package="MASS")
ggplot(anorexia, aes(Treat)) + geom_bar() + xlab("Treatment")

with(anorexia, table(Treat))
```

Exemplul 3
Dataset: 2201 pasageri Titanic cu informațiile: clasă(clasa 1, 2, 3 sau echipaj), sex, vârstă(copil/adult), supraviețuit
Barchart: numărul de pasageri în functie de fiecare categorie
Concluzie: mai mulți oameni în echipaj, mai mulți bărbați decât femei, mai mulți adulți și mai mulți oameni care nu au supraviețuit

```{r message=FALSE}
library(titanic)
Titanic1 <- data.frame(Titanic)
p <- ggplot(Titanic1, aes(weight=Freq)) +
  ylab("") + ylim(0,2250)
cs <- p + aes(Class) + geom_bar(fill="blue")
sx <- p + aes(Sex) + geom_bar(fill="green")
ag <- p + aes(Age) + geom_bar(fill="tan2")
su <- p + aes(Survived) + geom_bar(fill="red")
grid.arrange(cs, sx, ag, su, nrow=1, widths=c(3, 2, 2, 2))

```

Sondaje de opinie
În general numărul de oameni nehotărâți e rar arătat, deși ar putea face diferență (de exemplu în cadrul sondajelor politice).
Piecharts în general se recomandă să fie evitate.

Exemplul 4
Dataset: - (alegerile irlandeze, august 2013)
Piechart: preferințele oamenilor legat de cine va câștiga alegerile
Concluzie: în primmul grafic în care nu se fac aproximări, astfel că apare și procentul celor nehotărâți și se poate vedea cât de imprevizibile vor fi rezultatele.

```{r message=FALSE}
Party <- c("Fine Gael", "Labour", "Fianna Fail",
           "Sinn Fein", "Indeps", "Green", "Don’t know")
nos <- c(181, 51, 171, 119, 91, 4, 368)
IrOP <- data.frame(Party, nos)
IrOP <- within(IrOP, {
  percwith <- nos/sum(nos)
  percnot <- nos/sum(nos[-7])})
par(mfrow=c(2,1), mar = c(2.1, 2.1, 2.1, 2.1))
with(IrOP, pie(percwith, labels=Party, clockwise=TRUE,
               col=c("blue", "red", "darkgreen", "black",
                     "grey", "lightgreen", "white"), radius=1))
with(IrOP, pie(percnot[-7], labels=Party, clockwise=TRUE,
               col=c("blue", "red", "darkgreen", "black",
                     "grey", "lightgreen"), radius=1))
```



#### Datele ordinale

> Exemple afișare - date ordinale

Sondaje de opinie
Răspunsuri date "pe o scară de la 1 la 5"

Exemplu 1:
Dataset: effects - alegerile americane 1997 - 2001
Barcharts: rating-ul pentru 3 candidați
Concluzie: 2 dintre ei ori au primit rating mare de 4 - 5, ori rating de 1 -2, pe când celălalt a primit mai mult rating mediu

```{r message=FALSE}
library(effects)
data("BEPS", package="effects")
a1 <- ggplot(BEPS, aes(factor(Hague))) +
  geom_bar(fill="blue") + ylab("") +
  xlab("Hague (Conservative)") + ylim(0, 900)
a2 <- ggplot(BEPS, aes(factor(Blair))) +
  geom_bar(fill="red") + ylab("") +
  xlab("Blair (Labour)") + ylim(0, 900)
a3 <- ggplot(BEPS, aes(factor(Kennedy))) +
  geom_bar(fill="yellow") + ylab("") +
  xlab("Kennedy (Liberal)") + ylim(0, 900)
grid.arrange(a1, a2, a3, nrow=1)
```

Exemplu 2:
Dataset: effects - integrarea europeană
Barcharts: cunoștințele despre integrarea europeană și atitudinea față de integrare
Concluzie: primul grafic: puține răspunsuri la 1; al doilea: în afară de cei clar împotrivă, graficul este destul de echilibrat

```{r message=FALSE}
b1 <- ggplot(BEPS, aes(factor(political.knowledge))) +
  geom_bar(fill="tan2") + coord_flip() + ylab("") +
  xlab("Knowledge of policies on Europe")
b2 <- ggplot(BEPS, aes(factor(Europe))) +
  geom_bar(fill="lightgreen") + ylab("") +
  xlab("Attitudes to European integration")
grid.arrange(b1, b2, nrow=1, widths=c(4, 8))
```

Exemplu 3:
Dataset: MASS - date despre studenții australieni, 1970
Barchart: sex, dreptaci/sangaci, unitate de masura folosita, fumat, exercitii fizice etc
Conluzie: numărul de parcticipanți de genul feminin este egal cu numărul de participanți de genul masculin, mai multi participanți sunt dreptaci, mai mulți folosesc sitemul metric decât cel imperiaal, cei mai multi nu fumeaza, multi fac exercitii fizice etc.

```{r message=FALSE}
library(MASS)
data(survey, package="MASS")
s1 <- ggplot(survey, aes(Sex)) + geom_bar() + ylab("")
s2 <- ggplot(survey, aes(W.Hnd)) + geom_bar() +
  xlab("Writing hand") + ylab("")
s3 <- ggplot(survey, aes(Fold)) + geom_bar() +
  xlab("Folding arms: arm on top") + ylab("")
s4 <- ggplot(survey, aes(Clap)) + geom_bar() +
  xlab("Clapping: hand on top") + ylab("")
survey <- within(survey,
                 ExerN <- factor(Exer,
                                 levels=c("None", "Some", "Freq")))
s5 <- ggplot(survey, aes(ExerN)) + geom_bar() +
  xlab("Exercise") + ylab("")
s6 <- ggplot(survey, aes(M.I)) + geom_bar() +
  xlab("Height units") + ylab("")
survey <- within(survey,
                 SmokeN <- factor(Smoke,
                                  levels=c("Never", "Occas", "Regul", "Heavy")))
s7 <- ggplot(survey, aes(SmokeN)) + geom_bar() +
  xlab("Smoking") + ylab("")
grid.arrange(s1, s2, s3, s4, s5, s6, s7, ncol=3)
```

#### Date discrete

Exemplul 1:
Dataset: vcd
Barchart: nr de oameni omorâți de lovitura unor cai în armata Prusiei pe o perioadă de 20 de ani
Conluzie: numărul descrește cu timpul, distributia morților seamănă cu o distribuție Poisson de parametru 0.7, de unde deducem că este vorba de accidente random


```{r message=FALSE}
library(vcd)
data(VonBort, package="vcd")
ggplot(VonBort, aes(x=factor(deaths))) + geom_bar() +
  xlab("Deaths by horse kick")

# Test - distribuție Poisson
gf <- goodfit(table(VonBort$deaths))
summary(gf)

# 9.2. nr de morti din cauza mentionata într-un an dintr-un total de 14 morti
data(VonBort, package="vcd")
h1 <- ggplot(VonBort[VonBort$year=="1891", ],
             aes(x=factor(deaths))) + geom_bar()
h2 <- ggplot(VonBort[VonBort$year=="1891", ],
             aes(x=factor(deaths, levels=seq(0, 4)))) +
  geom_bar() + scale_x_discrete(drop=FALSE)
grid.arrange(h1, h2, nrow=1)
```

Exemplul 2:
Scorurile în competițiile sportive în general duc la date discrete
dataset: vcd - rezultatle din 1995 - 1996 de la Prima Liga Europeana
barchart: frecvențele cu care apar anumite scoruri home vs away team
concluzie: home team > away team


```{r message=FALSE}
library(vcd)
data(UKSoccer, package="vcd")
PL <- data.frame(UKSoccer)
lx <- c("0","1","2","3","4 or more")
b1 <- ggplot(PL, aes(x=factor(Home), weight=Freq)) +
  geom_bar(fill="firebrick1") +
  ylab("") + xlab("Home Goals") +
  scale_x_discrete(labels=lx) + ylim(0,150)
b2 <- ggplot(PL, aes(x=factor(Away), weight=Freq)) +
  geom_bar(fill="cyan1") +
  ylab("") + xlab("Away Goals") +
  scale_x_discrete(labels=lx) + ylim(0,150)
grid.arrange(b1, b2, nrow=1)
```

Exemplul 3: Legea lui Benford - distribuția cifrelor în numere nu este egală


```{r message=FALSE}
xx <- 1:9
Ben <- data.frame(xx, pdf=log10(1+1/xx))
ggplot(Ben, aes(factor(xx), weight=pdf)) + geom_bar() +
  xlab("") + ylab("") + ylim(0,0.35)
```

#### Formate, factori, estimări și barcharts

Înainte de a afișa datele, de regulă acestea au nevoie să fie prelucrate. De aceea trebuie să avem în vedere:

* forma unui set de date
	Datele pot fi primite ca:
		+ colecție de cazuri individuale
		+ listă de posibile combinații de variabile categorice cu frecvențele lor asociate
		+ set de tabele condiționate
	Deci pentru desenarea graficelor poate fi nevoie de restructurarea datelor
* codificarea variabilelor
* estimările afișate "as bars"

#### Modelarea și testarea variabilelor categorice
1. testare prin simulare: testul X^2 (disponibil în R sub forma funcției: chisq.test): simularea mai multor seturi de date și compararea cu setul real de date
2. egalitatea în distribuție
3. încadrarea distribuțiilor directe

### c) Exerciții

> Exercițiul 1: Gastrointestinal damage
The dataset is called Lanza from the package HSAUR2.
 (a) Data on four studies are reported. Draw a plot to show whether all four
studies are equally large.
 (b) The outcome is measured by the variable classification with scores
of 1 (best) to 5 (worst). How would you describe the distribution?


```{r message=FALSE}
library(HSAUR2)
LanzaDataSet <- data.frame(Lanza)

# ex 1, a
ggplot(LanzaDataSet, aes(study)) + geom_bar() + xlab("study")
# al IV-lea studiu a avut mai puțini participanți decât primul

# ex 1, b
ggplot(LanzaDataSet, aes(classification)) + geom_bar() + xlab("classification")
# au predominat alegerile extreme: 1 sau 5
# Cei mai mulți participanți la studiu au ales să aleagă 1(best), iar următoarea categorie să acorde 5(worst), urmată de participanții neutri

```


> Exercițiul 2: Alzheimer’s
Three groups of patients (one with Alzheimer’s, one with other forms of dementia,
and a control group with other diagnoses) were studied. Counts are given in
the dataset alzheimer in the package coin. Prepare a graphical summary of plots
of each of the three variables, smoking, disease, and gender, in a single
window.
(a) Are the disease groups very different in size?
(b) Are there more men or women in the study?
(c) How would you describe the distribution of the smoking variable? Do you
think the smoking data are likely to be reliable?

```{r message=FALSE}
#install.packages("coin")
library("coin")
AlzheimerDataSet <- data.frame(alzheimer)

p <- ggplot(AlzheimerDataSet) 
s <- p + aes(smoking) + geom_bar()
d <- p + aes(disease) + geom_bar()
g <- p + aes(gender) + geom_bar()
grid.arrange(s, d, g, nrow=1, widths=c(3, 2, 2))

# a: grupurile au avut dimensiuni asemănătoare: cel mai numeros fiind cel format de pacienții care suferă de Alzheimer, apoi cel format de pacienții cu alte diagnostice
# b: numărul femeilor particiante la studiu a fost aproape dublu față de numărul bărbaților
# c: numărul fumătorilor este aproape egal cu numărul nefumătorilor(numărul nefumătorilor fiind mai mare), deci fumatul nu ar prezenta o variabilă importantă în cadrul studiului

```

> Exercițiul 3: Slot machines
According to the R help entry, this dataset (vlt in package DAAG) was collected
from the three windows of a video lottery terminal while playing the game ‘Double
Diamond’. 
There are seven possible symbols that may appear in each window.
Draw equally scaled barcharts to see if the distributions of frequencies are
the same for each window. Describe any important features.

```{r message=FALSE}
library("DAAG")
VltDataSet <- data.frame(vlt)

p <- ggplot(VltDataSet) #,  aes(group, weight)) + geom_col(width = 1) #, aes(weight=Freq)) + ylab("") + ylim(0,2250)
s <- p + aes(window1) + geom_bar()
d <- p + aes(window2) + geom_bar()
g <- p + aes(window3) + geom_bar()
grid.arrange(s, d, g, nrow=1, widths=c(3, 2, 2))

with(VltDataSet, table(window1))
with(VltDataSet, table(window2))
with(VltDataSet, table(window3))

# Distribuția cifrelor este asemănătoare:
# - pentru toate cele 3 ferestre cifra 4 lipsește
# - pentru toate cele 3 ferestre cifrele mai mici decât 4 sunt mai frecvente decât cele mai mari decât 4
# - mereu cifra 2 este mai frecventă decât cifra 3, iar cifra 6 apare mereu de mai puține ori decât cifra 6

```
 
> Exercițiul 4: Multiple sclerosis
The dataset MSPatients in vcd provides information on the diagnoses of two
neurologists from two different cities on two groups of patients, one from
each city. 
How do the distributions of the ratings of the neurologists compare?
How would you describe their rating patterns? 
Draw two barcharts with common scaling. 
Before drawing the barcharts, reorder the categories into a sensible
ordinal scale instead of the default alphabetical order. (Hint: initially using
data.frame(as.table(MSPatients)) will put the dataset into a form
that is easier to work with.)

```{r message=FALSE}
library("vcd")
Patients <- data.frame(as.table(MSPatients))

plotNewOrleans <- ggplot(Patients, aes(reorder(New.Orleans.Neurologist, -Freq), Freq)) + geom_bar(stat="identity") + ggtitle("New Orleans") + ylab("") + xlab("")
plotWinnipeg <- ggplot(Patients, aes(reorder(Winnipeg.Neurologist, -Freq), Freq)) + geom_bar(stat="identity") + ggtitle("Winnipeg") + ylab("") + xlab("")
grid.arrange(plotNewOrleans, plotWinnipeg, nrow=1)

# Doctorul din New Orleans este mai reticent și are tendința de a acorda mai des rating-uri de "Probabil" și "Posibil"
# Doctorul din Winnipeg are tendița de a acorda mai multe rating-ri de "Cert"
```
 
> Exercițiul 5: Occupational mobility
According to the R help page, the Yamaguchi87 dataset in vcdExtra has become
a classic for models comparing two-way mobility tables.
(a) How do the distributions of occupations of the sons in the three countries
compare?
(b) How do the distributions of the sons’ and fathers’ occupations in the UK
compare?
(c) Are you surprised by the results or are they what you would have expected?

```{r message=FALSE}
library("vcdExtra")
Yamaguchi87DataSet <- data.frame(Yamaguchi87)

# plot(Freq~Son, data=subset(Yamaguchi87DataSet, Country=="US"))
keepUS <- c("US")
keepUK <- c("UK")
keepJapan <- c("Japan")

# a
USData <- subset(Yamaguchi87DataSet, Country %in% keepUS)
plotUS <- ggplot(USData, aes(Son, Freq)) + geom_bar(stat="identity") + ggtitle("US")

UKData <- subset(Yamaguchi87DataSet, Country %in% keepUK)
plotUK <- ggplot(UKData, aes(Son, Freq)) + geom_bar(stat="identity") + ggtitle("UK")

JapanData <- subset(Yamaguchi87DataSet, Country %in% keepJapan)
plotJapan <- ggplot(JapanData, aes(Son, Freq)) + geom_bar(stat="identity") + ggtitle("Japan")

grid.arrange(plotUS, plotUK, plotJapan)

# Se pot face următoarele observații:
# - Ocupația etichetată cu "Farm" este cea cu frecvența cea mai mică în toate cele 3 țări
# - Distribuția ocupațiilor în US și UK este asemănătoare (ocupațiile "UpNM" și "LoM" sunt mai frecvente decât "LoNM" și "UpM")
# - Ocupația de "LoNM" este mai frecventă în Japonia decât în US și UK

# b
plotUKSons <- ggplot(UKData, aes(Son, Freq)) + geom_bar(stat="identity") + ggtitle("UK - Son")

plotUKFathers <- ggplot(UKData, aes(Father, Freq)) + geom_bar(stat="identity") + ggtitle("UK - Father")

grid.arrange(plotUKSons, plotUKFathers)

# Ocupațiile sunt distribuite asemănător cu excepția ocupației de "UpNM" care este mai frecventă în rândul fiilor decât în rândul taților


```
 
> Exercițiul 6: Whisky
The package bayesm includes the dataset Scotch, which reports which brands of
whisky 2218 respondents consumed in the previous year.
(a) Draw a barchart of the number of respondents per brand. What ordering of
the brands do you think is best?
(b) There are 20 named brands and a further category Other.brands. That
entails drawing a lot of bars. If you decided to plot only the biggest brands
individually and group the rest all together in the ‘Other’ group, what cutoff
would you use for defining a big brand?
(c) Another version of the dataset called whiskey is given in the package
flexmix. It is made up of two data frames, whiskey with the basic data, and
whiskey_brands with information on whether the whiskeys are blends or
single malts. How would you incorporate this information in your graphics,
by using colour, by using a different ordering, or by drawing two graphics
rather than one?
(d) Which of the spellings, ‘whisky’ or ‘whiskey’, is more appropriate for this
dataset?

```{r}
library(bayesm)
library(data.table)
data(Scotch, package="bayesm")

colSumsDataFrame <-data.frame(colSums(Scotch))
colSumsDataFrameTranspose <- transpose(colSumsDataFrame)

brands <- rownames(colSumsDataFrame)
values <- as.numeric(as.vector(colSumsDataFrameTranspose[1,]))
ScotchDataFrame <- data.frame(brands, values)

ggplot(ScotchDataFrame, aes(brands, values))  + geom_bar(stat="identity")

# a
# ordonarea descrescătoare este optimă pentru a putea vedea ce brand-uri au frecvența mai mare
ggplot(ScotchDataFrame, aes(reorder(brands, -values), values))  + geom_bar(stat="identity")  + ggtitle("Ordonare descrescătoare")

# b
# Un brand mai mare poate fi definit ca unul cu valori mai mari de 200
ScotchDataFrame[ScotchDataFrame$values < 200] <- "REST"
ggplot(ScotchDataFrame, aes(reorder(brands, -values), values))  + geom_bar(stat="identity")  + ggtitle("Ordonare descrescătoare")

ScotchDataFrame <- within(ScotchDataFrame, st1 <- as.character(brands))
ScotchDataFrame$brands[ScotchDataFrame$values < 200] <- "REST"
ggplot(ScotchDataFrame, aes(reorder(brands, -values), values)) + geom_bar(stat="identity") +
  xlab("") + ylab("") + ylim(0,1000)

# c
# install.packages("flexmix")
# library(flexmix)
# data(whiskey, package="flexmix")
# whiskeyDataFrame <- data.frame(whiskey)

# d
# Forma în care este scrisă depinde de zona în care este folosit cuvântul, dar ar trebui alesă doar una dintre variante ca fiind validă pentru a nu se conduce la erori în interpretare

```
 
> Exercițiul 7: Choice of school
The dataset GSOEP9402 in the package AER provides data on 675 14-year-old
children in Germany. The data come from the German Socio-Economic Panel
for the years 1994 to 2002.
(a) Which variables are nominal, ordinal, or discrete?
(b) Draw barcharts for the variables. Are any similar in form, and what explanations
would you suggest for these similarities?
(c) The variable meducation refers to the mother’s educational level in
years. Would you describe it as ordinal or discrete, and how should it be
displayed?
(d) Summarise briefly the main information shown by your graphics.

```{r message=FALSE}
library(AER)
data(GSOEP9402, package="AER")
GSOEP9402DataSet <- data.frame(GSOEP9402)

# a

# Variabile:
# - nominale: school, gender, state, education, employment, income
# - ordinale: parity, size, marital
# - discrete: birthyear, kids, year

# b
s1 <- ggplot(GSOEP9402, aes(school)) + geom_bar() + ylab("")
s2 <- ggplot(GSOEP9402, aes(birthyear)) + geom_bar() + ylab("")
s3 <- ggplot(GSOEP9402, aes(gender)) + geom_bar() + ylab("")
s4 <- ggplot(GSOEP9402, aes(kids)) + geom_bar() + ylab("")
s5 <- ggplot(GSOEP9402, aes(parity)) + geom_bar() + ylab("")
s6 <- ggplot(GSOEP9402, aes(income)) + geom_bar() + ylab("")
s7 <- ggplot(GSOEP9402, aes(size)) + geom_bar() + ylab("")
s8 <- ggplot(GSOEP9402, aes(state)) + geom_bar() + ylab("")
s9 <- ggplot(GSOEP9402, aes(marital)) + geom_bar() + ylab("")
s10 <- ggplot(GSOEP9402, aes(meducation)) + geom_bar() + ylab("")
s11 <- ggplot(GSOEP9402, aes(memployment)) + geom_bar() + ylab("")
s12 <- ggplot(GSOEP9402, aes(year)) + geom_bar() + ylab("")

grid.arrange(s1, s2, s3, s4, s5, s6, s7, s8, s9, s10, s11, s12, ncol=3)

# c
# Nu este o variabilă ordinală deoarece nu ia o valoare dintr-o listă bine stabilită (exemplu: vârsta care poate impartita in "tanar", "varsta-mijlocie" si "batran")
# Dar nu este nici  variabila discreta pentru ca ia valori numere reale
# Deci este o variabila nominala si poate fi vizualizata cu ajutorul unui barchart

# d
# Școala Gymnasium a avut cei mai mulți studenți participanți la studiu
# Anul nașterii este distribuit relativ egal
# Numărul de participanți de gen n]masculin este apropiat de numărul de participanți de gen feminin
# Cei mai mulți participanti au 2 copii

```
 
> Exercițiul 8: Election results
The Bavarian election of Autumn 2013 was a triumph for the CSU party, as they
obtained an absolute majority for the first time for several years. This was partly
because some parties failed to get 5% of the votes or more and could therefore
not win any seats in parliament. A few observers commented that the real winners
were the group who did not vote at all, as they made up a higher proportion of
the electorate than the CSU supporters. The percentages reported were as follows
(where the party percentages refer to their share of the actual vote): ‘didn’t vote’
36.7%, CSU 47.7%, SPD 20.6%, FW 9.0%, Grüne 8.6%, FDP 3.3%, BP 2.1%,
Linke 2.1%, ÖDP 2.0%, Pirates 2.0%, Rest 2.5%.
(a) Draw graphics to present these results both with and without the group of
non-voters. What headlines would you give your graphics if you were to
publish them in a newspaper?
(b) It is, of course, not necessary to list all the parties, especially when several
of them were excluded by the 5% rule. Which ones would you leave out
and why?
(c) Seats are won by the parties with over 5% of the vote, based on their share
of the total votes of qualifying parties. The rules are actually more complicated
than that, but these complications can be neglected here. There are
180 seats in all. Draw a graphic showing the seat distribution, using the
available figures. What headline would you suggest for this graphic?
(d) You have probably noticed that the percentages do not add up to 100%. Is
this a problem and what might you do about it?

```{r message=FALSE}
Party <- c("didn’t vote", "CSU", "SPD", "FW", "Grüne", "FDP", "BP", "Linke", "ÖDP", "Pirates", "Rest")
p <- c(36.7, 47.7, 20.6, 9.0, 8.6, 3.3, 2.1, 2.1, 2.0, 2.0, 2.5)
alegeri <- data.frame(Party, p)

alegeri <- within(alegeri, {
  percwith <- p/sum(p)
  percnot <- p/sum(p[-7])})
par(mfrow=c(2,1), mar = c(2.1, 2.1, 2.1, 2.1))
with(alegeri, pie(percwith, labels=Party, clockwise=TRUE,
               col=c("blue", "red", "darkgreen", "black",
                     "grey", "lightgreen", "white"), radius=1))

Party1 <- c("CSU", "SPD", "FW", "Grüne", "FDP", "BP", "Linke", "ÖDP", "Pirates", "Rest")
p1 <- c(47.7, 20.6, 9.0, 8.6, 3.3, 2.1, 2.1, 2.0, 2.0, 2.5)
alegeri1 <- data.frame(Party1, p1)
alegeri1 <- within(alegeri1, {
  percwith <- p1/sum(p1)
  percnot <- p1/sum(p1[-7])})
with(alegeri1, pie(percnot[-7], labels=Party1, clockwise=TRUE,
               col=c("blue", "red", "darkgreen", "black",
                     "grey", "lightgreen"), radius=1))
# Titlul pentru graficul care îi include pe cei nehotărâți: "Oricare dintre SPD și CSU ar fi putut câștiga"
# Titlu pentru graficul care nu îi include pe cei nehotărâți: "CSU a fost partidul favorit"

# b
# Partidele care pot fi excluse: "FDP", "BP", "Linke", "ÖDP", "Pirates", "Rest"
# Motiv: dețin un procent foarte mic

# c
noOfSeats <- 180
Party2 <- c("CSU", "SPD", "FW", "Grüne")
seatsCSU <- round(noOfSeats * (47.7/100), digits = 0)
seatsSPD <- round(noOfSeats * (20.6/100), digits = 0)
seatsFW <- round(noOfSeats * (9.0/100), digits = 0)
seatsGrune <- round(noOfSeats * (8.6/100), digits = 0)
no <- c(seatsCSU, seatsSPD, seatsFW, seatsGrune)

locuri <- data.frame(Party2, no)
ggplot(locuri, aes(Party2, no)) + geom_bar(stat="identity") + xlab("Partide") + ylab("Numar locuri") + ggtitle("Numar locuri ")

```
 
> Exercițiul 9: Horsekicks
In his discussion of the deaths due to horsekicks in the Prussian army, von
Bortkiewicz pointed out that four of the corps (G, I, VI, and XI) were bigger
than the others.
(a) Draw two plots, one for the numbers of deaths each year for the four bigger
corps and one for the other corps. What vertical scale do you think is
appropriate for comparing the two plots?
(b) Estimate the parameter of a Poisson distribution for the other corps. Carry
out a test to see if a Poisson distribution with that would be an acceptable
fit for the four bigger corps.

```{r message=FALSE}
data(VonBort, package="vcd")
vonBortDataSet <- data.frame(VonBort)

keep <- c("G", "I", "VI", "XI")

# a
bigCorpsData <- subset(vonBortDataSet, corps %in% keep)
ggplot(bigCorpsData, aes(year, deaths)) + geom_bar(stat="identity") + ggtitle("G, I, VI, XI")
# vonBortDataSetEx <- vonBortDataSet[!(vonBortDataSet$corps=="G" & vonBortDataSet$corps=="I" & vonBortDataSet$corps=="VI" & vonBortDataSet$corps=="XI"),]
ggplot(vonBortDataSet, aes(year, deaths)) + geom_bar(stat="identity") + ggtitle("All")


# b
gf <- goodfit(table(bigCorpsData$deaths))
summary(gf)
```
 
> Exercițiul 10: Intermission
Edward Hopper’s Nighthawks hangs in the Art Insitute of Chicago. What are the
main features of this painting and is it typical of Hopper’s work?

Ca și în cazul graficelor, o pictură este o reprezentare vizuală din care se pot deduce multe informații. 
Din tabloul Nighthawks se poate deduce o stare de singurătate, izolare și regret, care este specifică lucrărilor lui Edward Hopper.
 

